src/morphology/affixes/nouns.lexc
LEXICON AAREGE        !Sg+Nom=Aarege/Aareh  Sg+Cmp=Aarege-/Aareh-
                         GAAJSEGE ;
 +N+Cmp/SgNom+Use/NG:ege%^DISIMP R      ; ! Saemiej åålmegebiejjie ! Når -ege?
 +N+Cmp/SgNom+Use/NG:h%^DISIMP R      ;   ! Saemiej åålmhbiejjie når -eh?


LEXICON BAARTEGE        !Sg+Nom=baartege/baarth  Sg+Cmp=baartege-/baarth-
    +N+Sg+Nom+Use/NG:h%^DISIMP      FINAL1         ;
           +N+Sg+Nom:ege%^DISIMP    FINAL1         ;
           +N+Sg+Acc:ege%>%^DISIMPm FINAL1         ;
           +N+Sg+Gen:ege%>%^DISIMPn FINAL1         ;
           +N+Sg+Ill:eg%>asse       FINAL1         ; !Rule to delete Jesuse%>asse > Jesusasse
           +N+Sg+Ine:eg%>isnie      FINAL1         ;
           +N+Sg+Ela:eg%>istie      FINAL1         ;
           +N+Sg+Com:eg%>inie       FINAL1         ;
        +N+Nom+PxSg1:eg%>amme       FINAL1         ;
        +N+Nom+PxSg2:eg%>adth       FINAL1         ;
        +N+Acc+PxSg2:eg%>amth       FINAL1         ;
        +N+Gen+PxSg1:eg%>anne       FINAL1         ;
        +N+Gen+PxSg2:eg%>anne       FINAL1         ;
        +N+Gen+PxSg3:eg%>anne       FINAL1         ;
        +N+Ill+PxSg2:eg%>assedh     FINAL1         ;
        +N+Com+PxSg2:eg%>æjnedh     FINAL1         ;
               +N+Pl:eg             N_ODD_PL       ;
                  +N:eg             N_ODD_ESS      ;
         +N+Cmp/SgNom:h%^DISIMP      R              ;
         +N+Cmp/SgNom:ege%^DISIMP    R              ;
         +N+Cmp/SgGen:ege%>%^DISIMPn R              ;
         +N+Cmp/PlGen:eg%>%^DISIMPi  R              ;
 +N+Der1+Der/Dimin+N:eg%»adtj       GIERIEHTSADTJE ;


LEXICON GAAJSEGE        !Sg+Nom=gaajsege/gaajsh  Sg+Cmp=gaajsh-
                            LEEJJEGE ;
                 :eh%^DISIMP NOM-CMP   ; !Check. Bare åårkeh-, ikke åårkege- ?


! Test data:
!!€gt-norm: beetnege # Odd-syllable test
!!€ beetnege:            beetnege+N+Sg+Nom
!!€ beetneh:             beetnege+N+Sg+Nom
!!€ beetnegen:           beetnege+N+Sg+Gen
!!€ beetnegasse:         beetnege+N+Sg+Ill
!!€ beetnegisnie:        beetnege+N+Sg+Ine
!!€ beetnegistie:        beetnege+N+Sg+Ela
!!€ beetneginie:         beetnege+N+Sg+Com
!!€ beetnegh:            beetnege+N+Pl+Nom
!!€ beetnegidie:         beetnege+N+Pl+Acc
!!€ beetnegi:            beetnege+N+Pl+Gen
!!€ beetnegidie:         beetnege+N+Pl+Ill
!!€ beetneginie:         beetnege+N+Pl+Ine
!!€ beetnegijstie:       beetnege+N+Pl+Ela
!!€ beetnegigujmie:      beetnege+N+Pl+Com
!!€ beetneginie:         beetnege+N+Ess
                 

LEXICON LEEJJEGE        !Sg+Nom=leejjege  Sg+Cmp=leejjeh-
           +N+Sg+Nom:ege%^DISIMP    FINAL1         ;
           +N+Sg+Acc:ege%>%^DISIMPm FINAL1         ;
           +N+Sg+Gen:ege%>%^DISIMPn FINAL1         ;
           +N+Sg+Ill:eg%>asse       FINAL1         ; !Rule to delete Jesuse%>asse > Jesusasse
           +N+Sg+Ine:eg%>isnie      FINAL1         ;
           +N+Sg+Ela:eg%>istie      FINAL1         ;
           +N+Sg+Com:eg%>inie       FINAL1         ;
        +N+Nom+PxSg1:eg%>amme       FINAL1         ;
        +N+Nom+PxSg2:eg%>adth       FINAL1         ;
        +N+Acc+PxSg2:eg%>amth       FINAL1         ;
        +N+Gen+PxSg1:eg%>anne       FINAL1         ;
        +N+Gen+PxSg2:eg%>anne       FINAL1         ;
        +N+Gen+PxSg3:eg%>anne       FINAL1         ;
        +N+Ill+PxSg2:eg%>assedh     FINAL1         ;
        +N+Com+PxSg2:eg%>æjnedh     FINAL1         ;
               +N+Pl:eg             N_ODD_PL       ;
                  +N:eg             N_ODD_ESS      ;
  +N+Cmp/SgNom+Use/NG:eh%^DISIMP     R              ;
         +N+Cmp/SgGen:ege%>%^DISIMPn R              ;
         +N+Cmp/PlGen:eg%>%^DISIMPi  R              ;
 +N+Der1+Der/Dimin+N:eg%»adtj       GIERIEHTSADTJE ;




LEXICON SAADTEGE        !Sg+Nom=saadtege  Sg+Cmp=saadtege-/saadth-
                         LAADTEGE ;
 +N+Cmp/SgNom:ege%^DISIMP R        ;

LEXICON LAADTEGE        !Sg+Nom=laadtege  Sg+Cmp=laadth-
           +N+Sg+Nom:ege%^DISIMP    FINAL1         ;
           +N+Sg+Acc:ege%>%^DISIMPm FINAL1         ;
           +N+Sg+Gen:ege%>%^DISIMPn FINAL1         ;
           +N+Sg+Ill:eg%>asse       FINAL1         ; !Rule to delete Jesuse%>asse > Jesusasse
           +N+Sg+Ine:eg%>isnie      FINAL1         ;
           +N+Sg+Ela:eg%>istie      FINAL1         ;
           +N+Sg+Com:eg%>inie       FINAL1         ;
        +N+Nom+PxSg1:eg%>amme       FINAL1         ;
        +N+Nom+PxSg2:eg%>adth       FINAL1         ;
        +N+Acc+PxSg2:eg%>amth       FINAL1         ;
        +N+Gen+PxSg1:eg%>anne       FINAL1         ;
        +N+Gen+PxSg2:eg%>anne       FINAL1         ;
        +N+Gen+PxSg3:eg%>anne       FINAL1         ;
        +N+Ill+PxSg2:eg%>assedh     FINAL1         ;
        +N+Com+PxSg2:eg%>æjnedh     FINAL1         ;
               +N+Pl:eg             N_ODD_PL       ;
                  +N:eg             N_ODD_ESS      ;
         +N+Cmp/SgNom:h%^DISIMP      R              ;
         +N+Cmp/SgGen:ege%>%^DISIMPn R              ;
         +N+Cmp/PlGen:eg%>%^DISIMPi  R              ;
 +N+Der1+Der/Dimin+N:eg%»adtj       GIERIEHTSADTJE ;



LEXICON DEAKEHKE        !Sg+Nom=deakehke/deakah  Sg+Cmp=deakehke-/deakah-
           +N+Sg+Nom:ke%^DISIMP    FINAL1         ; ! ==> fropmehke+N+Sg+Nom fropmehke
    +N+Sg+Nom+Use/NG:              FINAL1         ; ! => fropmehke+N+Sg+Nom fropmeh
           +N+Sg+Acc:ke%>%^DISIMPm FINAL1         ;
           +N+Sg+Gen:ke%>%^DISIMPn FINAL1         ;
           +N+Sg+Ill:k%>asse       FINAL1         ; ! Rule to delete Jesuse%>asse > Jesusasse
           +N+Sg+Ine:k%>isnie      FINAL1         ;
           +N+Sg+Ela:k%>istie      FINAL1         ;
           +N+Sg+Com:k%>inie       FINAL1         ;
        +N+Nom+PxSg1:k%>amme       FINAL1         ;
        +N+Nom+PxSg2:k%>adth       FINAL1         ;
        +N+Acc+PxSg2:k%>amth       FINAL1         ;
        +N+Gen+PxSg1:k%>anne       FINAL1         ;
        +N+Gen+PxSg2:k%>anne       FINAL1         ;
        +N+Gen+PxSg3:k%>anne       FINAL1         ;
        +N+Ill+PxSg2:k%>assedh     FINAL1         ;
        +N+Com+PxSg2:k%>æjnedh     FINAL1         ;
               +N+Pl:k             N_ODD_PL       ;
                  +N:k             N_ODD_ESS      ;
         +N+Cmp/SgNom:              R              ;
         +N+Cmp/SgNom:ke%^DISIMP    R              ;
         +N+Cmp/SgGen:ke%>%^DISIMPn R              ;
         +N+Cmp/PlGen:k%>%^DISIMPi  R              ;
 +N+Der1+Der/Dimin+N:k%»adtj       GIERIEHTSADTJE ;
